臺灣嘉義地方法院刑事判決
109年度交簡上字第84號
上  訴  人  
即  被  告  周宏南


選任辯護人  劉昆銘律師
            湯光民律師
上列上訴人即被告因過失傷害案件，不服本院民國109年9月29日
所為之109年度嘉交簡字第875號第一審刑事簡易判決（聲請簡易
判決處刑案號：109年度偵字第6006號），提起上訴，本院管轄
之第二審合議庭判決如下：
    主  文
原判決撤銷。
周宏南犯過失傷害罪，處有期徒刑貳月，如易科罰金，以新臺幣
壹仟元折算壹日。
    事  實
一、周宏南於民國108年11月20日6時許，駕駛車牌號碼0000-00
    號自用小客車，沿嘉義縣中埔鄉和美村大義路往嘉義市方向
    行駛。於同日6時21分許，其駕車行經大義路83號前時，可
    預見該路為劃設雙黃實線於路段中之道路，乃用以分隔對向
    車道，並雙向禁止超車、跨越或迴轉，而其本應注意汽車在
    設有禁止迴車標誌或劃有分向限制線，禁止超車線、禁止變
    換車道線之路段，不得迴車，復依當時天候晴、日間自然光
    線，柏油路面乾燥無缺陷、無障礙物、視距良好，並無不能
    注意之情事，然其竟疏未注意，因欲至對向車道旁購買早點
    ，即貿然跨越分向限制線即雙黃實線，往左迴轉；適馬文聰
    駕駛車牌號碼0000-00號自用小客車，沿對向內側車道亦駛
    至同一地點，在行車時速不得超過50公里之路段，以時速約
    90.9公里之速度超速行駛；因二人各有前揭疏失，見狀後均
    避讓不及，二人所駕駛之上開自小客車除因此發生碰撞外，
    馬文聰所駕駛車輛並因此衝出路面撞擊道路邊緣之水泥部分
    ，同時受有右側膝部骨折脫臼、右側髖部挫傷、右側眼瞼及
    眼周圍開放性傷口、創傷性蜘蛛網膜下出血等傷害。
二、案經馬文聰訴由嘉義縣警察局中埔分局報告臺灣嘉義地方檢
    察署檢察官偵查後，聲請以簡易判決處刑。
    理  由
一、被告以外之人於審判外之言詞或書面陳述，除法律有規定者
    外，不得作為證據，刑事訴訟法第159條第1項固定有明文。
    惟被告以外之人於審判外之陳述，雖不符同法第159條之1至
    第159條之4之規定，而經當事人於審判程序同意作為證據，
    法院審酌該言詞陳述或書面陳述作成時之情況，認為適當者
    ，亦得為證據；又當事人、代理人或辯護人於法院調查證據
    時，知有第159條第1項不得為證據之情形，而未於言詞辯論
    終結前聲明異議者，視為有前項之同意，同法第159條之5第
    1項、第2項亦有明文規定。本判決下列認定事實所引用之所
    有供述證據，均經依法踐行調查證據程序，檢察官、被告周
    宏南及辯護人對本判決所引用被告以外之人於審判外之言詞
    或書面陳述均表示沒有意見而不予爭執，且迄於本院言詞辯
    論終結前均未表示異議，而該等證據之取得並無違法情形，
    且與本件待證事實具有關連性，核無證明力明顯過低之事由
    ，本院審酌各該證據作成時之情況，並無不當之情形，認以
    之作為證據應屬適當，爰依刑事訴訟法第159條之5規定，認
    有證據能力。
二、前揭犯罪事實業據被告於本院審理時坦承不諱，核與證人即
    告訴人馬文聰、證人張進村於警詢時之供證情節相符，並有
    道路交通事故現場圖、道路交通事故調查報告表㈠㈡、嘉義縣
    警察局舉發違反道路交通管理事件通知單、被告及告訴人之
    證號查詢汽車駕駛人、車牌號碼0000-00、2021-Q5之車號查
    詢汽車車籍、戴德森醫療財團法人嘉義基督教醫院109年4月
    23日病歷號碼00000000號乙種診斷證明書、現場蒐證照片、
    逢甲大學車輛行車事故鑑定研究中心鑑定意見在卷可稽，足
    認被告之任意性自白與事實相符，應堪採信。本件事證明確
    ，被告之犯行堪以認定，應予依法論科。
三、核被告所為，係犯刑法第284條前段之過失傷害罪。被告於
    犯罪未被有偵查職權之公務員發覺前，向前來處理之警員當
    場承認為肇事人一情，有嘉義縣警察局中埔分局交通分隊道
    路交通事故肇事人自首情形紀錄表在卷可佐，且被告事後亦
    未逃避偵審程序，當認被告有接受裁判之意思，符合自首之
    要件，爰依刑法第62條前段規定，減輕其刑。
四、原審以被告犯罪事證明確，予以論罪科刑，固非無見。惟本
    案經送逢甲大學車輛行車事故鑑定研究中心鑑定，告訴人超
    速行駛之車速約90.9公里/時，原審認僅約60公里/時，容有
    未洽，而此項利於被告之量刑因素，原審未及審酌，量刑難
    謂妥適。從而被告上訴請求從輕量刑，為有理由，應由本院
    予以撤銷改判，以期適法。
五、爰以行為人之責任為基礎，依卷證審酌被告前無犯罪之紀錄
    ；於審理時自陳初中肄業、已婚、以臨時工為業、生有二女
    一男；告訴人所受之傷勢；被告之過失責任約60%至70%、告
    訴人與有過失之責任約30%至40%；被告迄今仍因金額差距而
    未能與告訴人達成和解之態度等一切情狀，量處如主文第二
    項所示之刑，並諭知易科罰金之折算標準，以示懲儆。
據上論斷，應依刑事訴訟法第455條之1第1項、第3項、第369條
第1項前段、第364條、第299條第1項前段（依刑事判決精簡原則
，僅記載程序法條），判決如主文。
本案經檢察官侯德人聲請簡易判決處刑，檢察官陳昱奉到庭執行
職務。
中　　華　　民　　國　　111 　年　　6 　　月　　23　　日
                  刑事第四庭  審判長法  官  陳仁智
                                    法  官  簡仲頤
                                    法  官  康敏郎
上列正本證明與原本無異。
本件不得上訴。
中　　華　　民　　國　　111 　年　　6 　　月　　23　　日
                                    書記官　陳佾澧